臺灣高雄地方法院刑事判決　　　　　　　96年度易字第2254號
公　訴　人　臺灣高雄地方法院檢察署檢察官
被　　　告　丙○○
　　　　　　乙○○○
前列二人共同
選任辯護人　洪士宏律師
　　　　　　林易玫律師
上列被告因詐欺案件，經檢察官提起公訴（96年度偵字第11897
號），本院判決如下：
    主  文
丙○○連續犯詐欺取財罪，處有期徒刑壹年陸月，減為有期徒刑
玖月。
乙○○○無罪。
    事  實
一、丙○○係址設屏東縣內埔鄉○○村○○路74號之凡生貿易有
    限公司（下稱凡生公司）負責人，經營諾麗向陽果濃縮汁（
    下稱諾麗果汁）等相關產品之生產、銷售等事業，至戊○○
    則因曾購買諾麗果汁，遂而結識丙○○。緣戊○○因故持有
    凡生公司所簽發如附表1 所示之支票，而得持該等支票依法
    對凡生公司主張票據權利。詎丙○○為謀使凡生公司順利取
    回該等支票、俾脫免對戊○○應負之票據責任，竟基於意圖
    為第三人不法所有之概括犯意：
(一)明知自身所經營之凡生公司，並無讓戊○○入股並以股東身
    分享受紅利分配之真意，猶於民國93年7 月21日，在凡生公
    司內，向戊○○佯稱：如以新臺幣（下同）300 萬元加入凡
    生公司之分紅入股專案後，即可按日分得3,000 元紅利，期
    間自93年7 月21日起至94年7 月21日止云云，且書立「新加
    入凡生股分紅專案」乙紙資為憑證，致戊○○陷於錯誤，而
    應允入股，並旋於翌日，將已存入自有臺灣區中小企業銀行
    帳號378-5 號帳戶（下稱前開中小企銀帳戶）託收之附表1
    編號1 至10所示支票，予以取出（終止取款委託，俗稱抽票
    ，以下逕以此稱之）交付予丙○○收執，充作入股之資金。
    惟丙○○於收受該等支票後，僅陸續於附表2 所示之時點，
    以凡生公司名義，將戊○○應得之紅利匯入戊○○指定之燕
    巢郵局000-0000000-0000000 號帳戶（下稱前開郵局帳戶）
    ，嗣則未再支付分文。
(二)明知凡生公司並無意為戊○○無償代銷諾麗果汁，猶於94年
    6 月21日，前去址設高雄縣燕巢鄉○○路368 號之戊○○住
    處，向戊○○佯稱：諾麗果汁每瓶成本為300 元，市價可賣
    400 元以上，若與乙○○○2 人各出資300 萬元合購2 萬瓶
    ，凡生公司將無償為2 人代銷，且代銷所得貨款將全數交予
    2 人均分云云，並書立「銷售讓渡同意書」乙紙資為憑證，
    致戊○○陷於錯誤，而應允購買，並旋將附表1 編號11至31
    所示票據中、合計票款300 萬元之部分支票，抽票交予丙○○收執，充作購買之資金。惟丙○○於收受該等支票後，僅
    曾1 次支付乙紙票面金額為4 萬8,000 元（相當於為戊○○
    、乙○○○代銷120 罐諾麗果汁）之代銷款項予戊○○、乙○○○各分受2 萬4,000 元，嗣則未再支付分文。
(三)嗣戊○○執前開「新加入凡生股分紅專案」、「銷售讓渡同
    意書」等憑證向凡生公司負責人丙○○主張權利，俱遭丙○○否認，始知受騙。
二、案經戊○○訴由臺灣高雄地方法院檢察署檢察官偵查起訴。
    理  由
壹、證據能力方面
一、卷附「新加入凡生股分紅專案」、「銷售讓渡同意書」等件
    ，均經檢察官、被告丙○○、乙○○○及渠辯護人同意作為
    證據使用；本院審酌卷內並無事證顯示各該陳述之作成時、
    地與週遭環境，有何致令陳述內容虛偽、偏頗之狀況後，也
    認為適當，依刑事訴訟法第159 條之5 第1 項之規定，為傳
    聞法則之例外，應有證據能力。
二、證人即告訴人戊○○之偵查中陳述，未經檢察官依法命為具
    結，而顯然欠缺真實性之擔保，依刑事訴訟法第158 條之3
    規定，當然不得作為證據。
貳、實體方面
一、訊據被告丙○○矢口否認有何詐欺取財之犯行，辯稱：我為
    了感念常到凡生公司幫忙之甲○，方將連同附表1 支票在內
    之凡生公司支票交予戊○○以代甲○償債，之後考量到戊○○計息方式過高，凡生公司已非得繼續承擔，才又分次支付
    足額現金換回附表1 支票，並書立「新加入凡生股分紅專案
    」等憑證支付10餘萬元之差額利息，而我之所以拒絕按照「
    新加入凡生股分紅專案」等憑證所載內容繼續履行，是因為
    甲○方為最初、主要之借款人，我並沒有詐欺之意圖云云。
    經查：
(一)丙○○係凡生公司之負責人，而曾以凡生公司名義簽發連同
    附表1 支票在內之支票交予戊○○收執，嗣因故取回附表1
    支票；又其復曾以凡生公司負責人地位，書立「新加入凡生
    股分紅專案」、「銷售讓渡同意書」等憑證予戊○○，惟其
    分別僅於附表2 所示之時點支付該附表所載之款項，及僅曾
    於94年6 月21日將乙紙票面金額為4 萬8,000 元（經換算是
    為銷售120 罐）之銷售諾麗果汁所得票據，交予戊○○與乙○○○均分，之後即未再支付，甚且拒絕按該等憑證所載內
    容續行支付各情，為丙○○坦言明確（本院卷第23之1 、16
    7-175 、188 、190 、194-195 頁），並有卷附「新加入凡
    生股分紅專案」（96年度他字第367 號卷，下稱偵卷，第3
    頁）、「銷售讓渡同意書」（偵卷第9 頁）、前開中小企銀
    帳戶存摺（本院卷第147-154 頁）、前開郵局帳戶存摺（偵
    卷第4-8 頁）等件足憑，自堪認定。
(二)丙○○雖以其並非徒憑「新加入凡生股分紅專案」等憑證，
    而係支付足額之現金，始換回附表1 支票，要無不法所有意
    圖等語置辯。惟查：
  1.證人戊○○於本院審理中證稱：丙○○自93年起，陸續簽發
    凡生公司支票給我，我都存入前開中小企銀帳戶提示，如期
    兌現的金額累積有511 萬3,200 元，另外有抽票的部分，都
    是丙○○在票據到期前請我抽票的，第1 次抽票（應係指附
    表1 編號1 至10所示支票）是為了投資300 萬元入股凡生公
    司，第2 次則是抽票300 萬元與陳鳳雪合購2 萬罐諾麗果汁
    ，丙○○分別出具「新加入凡生股分紅專案」、「銷售讓渡
    同意書」給我當作憑證，丙○○當初承諾會將每日3,000 元
    之入股分紅，按日匯入前開郵局帳戶，為期1 年，並表示將
    替我代銷諾麗果汁，但是代銷部分我僅曾領得乙張票款，之
    後再無任何代銷行為及貨款分配，至於入股分紅部分，則在
    陸續償付38期後即未續行支付，丙○○甚至還否認我出資之
    事實，我才驚覺被騙等語綦詳（本院卷第70-79 頁）。本院
    經核：(1)茍發票人擁有得償付近期將屆至票款之充裕資金，
    其大可將資金存入支票帳戶，由金融機構代為處理持票人兌
    領票款相關事宜，原罕見發票人刻意提取足額現金親交持票
    人以換回將屆期票據之理，遑論單筆票款金額已有60萬元之
    多，合計更高達數百萬元之鉅？另由附表2 款項乃細分為38
    期支付，且分期方式約為每日1 期，每次僅償付3,000 元（
    只有2 次例外，匯款金額達2 萬元），並均採匯款方式刻意
    留存憑證等節綜合以觀，該等款項在性質上毋寧較趨近於隨
    時間經過漸次發放之紅利，而無似經會算得出之利息差額，
    況依丙○○自言其已替甲○償付數百萬元欠款，且單筆數額
    動輒逾10萬元，甚有高達50萬元者等資力狀況（偵卷第53-5
    3 頁參照），又豈有專就乙筆10餘萬元之利息差額，細分數
    十期之必要？是以證人戊○○前開所述，較諸丙○○關於其
    係支付足額現金換回附表1 支票，及附表2 所示金額意在支
    付差額利息等所辯，本更符於票據交易常情，且能合理、妥
    切解釋附表2 金額、「新加入凡生股分紅專案」等憑證授受
    緣由。(2)附表1 支票之抽票日期，核與「新加入凡生股分紅
    專案」、「銷售讓渡同意書」等憑證之書立日期，亦即93年
    7 月21日、94年6 月21日，諸多或僅有1 日之差，或正好為
    同日，更有甚者，戊○○於93年7 月22日抽票金額合計是為
    290 萬元，也與「新加入凡生股分紅專案」所載之300 萬元
    數額，相差無幾，若非戊○○抽票之目的意在充作該等憑證
    所載之入股、購買資金，焉可能如此恰巧？益徵證人戊○○
    前開證述內容，要非子虛，則丙○○乃以凡生公司負責人身
    分，先後出具「新加入凡生股分紅專案」、「銷售讓渡同意
    書」等憑證，並分別伴以將日付3,000 元分紅、為期1 年，
    及無償為戊○○代銷諾麗果汁等擔保，依序向戊○○取回附
    表1 編號1 至10所示支票、附表1 編號11至31所示票據中合
    計票款300 萬元之部分支票，充作入股凡生公司、合購2 萬
    罐諾麗果汁之資金各情，亦堪認明。
  2.戊○○所以抽回凡生公司合計近達600 萬元之支票，並交付
    予丙○○，目的在於換取凡生公司提供為期長達1 年之每日
    3,000 元入股分紅，及無償代銷諾麗果汁並分配貨款等服務
    ，已如前述，則「凡生公司支票之授受」與「凡生公司提供
    入股分紅及代銷服務」，本互為對價關係。參諸凡生公司迄
    今猶然繼續經營諾麗果汁等生產、銷售業務，且自91年起，
    每年均有300 至800 萬元不等之盈餘，為丙○○自承明確（
    本院卷第188 、168 頁），且核與證人戊○○另證述：我曾
    前去凡生公司參觀過該公司之經營狀況，當時有人前去該公
    司購買諾麗果汁，場面蠻熱鬧的等語（本院卷第77頁），相
    互吻合，堪信凡生公司歷來之經營績效均佳，且於丙○○以
    該公司負責人身分出具「新加入凡生股分紅專案」、「銷售
    讓渡同意書」等憑證予戊○○後，客觀上尚無何不能履行之
    處，丙○○卻僅分別償付（極）少部分分紅、代銷貨款（履
    約比率分別為1.04% 、0.6%，計算式為：38÷365 ≒1.04%
    、120 ÷20000 ＝0.6%），即斷然拒絕按該等憑證所載內容
    續行支付，甚且託辭否認戊○○本於該等憑證所應享有之各
    該權利，業足推認丙○○於以「新加入凡生股分紅專案」、
    「銷售讓渡同意書」等憑證向戊○○換回凡生公司支票之際
    ，自始欠缺按該等憑證所載內容履行之真意，僅係藉由該等
    憑證兼伴以入股分紅、無償代銷等不實保證，充作詐騙手法
    ，俾利凡生公司取回該等支票、以脫免對戊○○應負之票據
    責任，則丙○○自具為第三人凡生公司不法所有之詐欺意圖
    ，其空言否認，無足採取。
  3.票據債務人依法應按票載文義對於持票人負擔票據責任，不
    容票據債務人片面以不法方式取回票據藉以避責，此本為曾
    授受票據之人所週知者，是以丙○○關於：其係出於為甲○
    代償欠款之目的，始將連同附表1 支票在內之凡生公司支票
    ，陸續交予戊○○之所辯，及證人甲○、乙○○○附和該辯
    解而於本院審理中所為之相關證述（本院卷第56-69 、158-
    165 頁），縱俱屬實，也無足資為丙○○以事實欄一（一）
    、（二）所示詐術，向戊○○騙取凡生公司支票之正當化事
    由。
(三)依證人戊○○首開關於其係應凡生公司負責人丙○○要求為
    第2 次、票款計達300 萬元之抽票，俾與乙○○○合購2 萬
    罐諾麗果汁，惟其交付前開支票後，凡生公司並未依承諾持
    續提供無償代銷及貨款分配服務等所述，顯見戊○○該次交
    易對象，本僅有凡生公司負責人丙○○1 人；復按卷附「銷
    售讓渡同意書」之記載，乙○○○更與戊○○同列為「同意
    人」，亦即係各支付300 萬元予凡生公司（由丙○○代表收
    受）之一方，而係屬無償代銷及貨款分配服務提供人之對造
    ，則非屬戊○○交易對象、復不對戊○○承擔任何義務之乙○○○，焉有與丙○○共謀以假意出具前開「銷售讓渡同意
    書」等方式，向戊○○詐取凡生公司支票之可能與必要？是
    以此部分犯行，應認係丙○○1 人獨力所為，而要與乙○○○無涉甚明。
(四)綜上，本案事證明確，丙○○詐欺取財之犯行堪以認定。
二、查丙○○行為後，如附表3 所示之相關法律均業經變更，並
    俱於95年7 月1 日施行，玆經整體比較結果，裁判時法並未
    較為有利，從而依刑法第2 條第1 項前段規定，自應適用各
    該行為時法，亦即修正前法，至同日施行之刑法施行法第1
    條之1 ，僅係規範如何將刑法分則罰金刑之單位由「銀元」
    轉換為「新臺幣」，未就分則之實際內涵加以變更，自不生
    新舊法比較之問題，而應直接適用裁判時法。又支票係屬有
    價證券而具有一定之形體，且其在市場上所扮演之交易媒介
    功能，也核與現金約略相當。是故核丙○○以事實欄一（一
    ）、（二）所示詐術向戊○○騙取凡生公司支票之舉，均係
    犯刑法第339 條第1 項之詐欺取財罪；其前後2 次詐欺取財
    犯行，時間緊接，觸犯構成要件相同之罪名，顯係基於概括
    犯意反覆為之者，應適用修正前刑法第56條連續犯規定（現
    已刪除），論以一罪並加重其刑。
三、本院審酌丙○○以事實欄所述方式向戊○○詐取凡生公司支
    票，動機自非良善，及其所詐騙之次數非僅單一，且累積之
    票款金額達近600 萬元之鉅，危害匪淺，復於偵審程序中飾
    詞否認犯行，毫無悔意，態度非佳等一切情狀，爰量處如主
    文所示之刑，以資懲儆。又被告犯本罪之時點在96年4 月24
    日前，且合於中華民國九十六年罪犯減刑條例所定之減刑條
    件，爰依該條例減其宣告刑二分之一。
四、公訴意旨固另略以：丙○○基於前開詐欺取財之概括犯意，
    自93年4 月起至94年6 月間止，多次佯以凡生公司亟需資金
    周轉為由，向戊○○詐借現金，金額合計達677 萬1,800 元
    ，所為亦涉犯刑法第339 條第1 項之詐欺取財罪嫌等語。經
    查：
(一)按犯罪事實應依證據認定之，無證據不得認定犯罪事實，刑
    事訴訟法第154 條第2 項定有明文。又刑法第339 條第1 項
    詐欺罪之成立，以意圖為自己或第三人不法所有，以詐術使
    人將本人或第三人之物交付為要件。所謂以詐術使人交付，
    必須被詐欺人因其詐術而陷於錯誤，若其所用方法，不能認
    為詐術，亦不致使人陷於錯誤，即不構成該罪；告訴人之告
    訴，係以使被告受刑事訴追為目的，是其陳述是否與事實相
    符，仍應調查其他證據以資審認（最高法院46年台上字第26
    0 號、52年台上字第1300號判例意旨參照），均合先敘明。
(二)公訴人認丙○○涉此部分犯行，乃係以戊○○偵查中指訴，
    資為主要論據。惟姑不論該等指訴因未經具結致欠缺證據能
    力，已如前述；其次，以凡生公司亟須資金為由告貸，也要
    難逕予施以欺罔同視；末支票授受原因，原不限於借款一端
    ，丙○○既否認曾以凡生公司支票向戊○○借用合計達677
    萬1,800 元之款項，而戊○○除開提出部分存摺影本來佐證
    自身有一次出借數十萬元之充足資力外（本院卷第87-98 頁
    參照），別無他項其曾交付（或匯付）任何現金予丙○○或
    凡生公司之確切證明，本院自無由單憑戊○○之空口陳述，
    遽認戊○○確有將款項出借予丙○○或凡生公司之事實。綜
    上，顯見丙○○此部分之犯嫌尚屬未足，然公訴人既認此部
    分犯行與丙○○前經論科之本案犯行間，存有連續犯之裁判
    上一罪關係，本院爰不另為無罪之諭知。
參、被告乙○○○無罪部分
一、公訴意旨復以：被告乙○○○基於詐欺取財之概括犯意：（
    一）先於94年1 月30日，以要購買凡生公司貨物資金不足為
    由，向戊○○詐貸500 萬元，並出具載記不實身分證號碼、
    地址之借據（下稱前開借據），及發票日為95年8 月31日、
    發票人為竹源貿易有限公司、帳號2997-5號、金額500 萬元
    之遠期支票乙紙（下稱前開竹源公司500 萬元票據）資為憑
    證，且提供69張亞洲諾苓果農場觀光事業認同卡充作借款利
    息，致戊○○不疑有他，交付500 萬元現金予乙○○○；（
    二）繼與亦具詐欺取財犯意聯絡之丙○○，共同於94年6 月
    21日，前去址設高雄縣燕巢鄉○○路368 號之戊○○住處，
    向戊○○佯稱：諾麗果汁每瓶成本為300 元，市價可賣400
    元以上，若與乙○○○各出資300 萬元，購買2 萬瓶，即可
    均分所得，致戊○○不疑有他，應允購買，並旋交付附表1
    編號11至31所示票據中、合計票款300 萬元之部分支票，充
    作購買之資金，因認乙○○○前開2 部分所為，均係涉犯刑
    法第339 條第1 項之詐欺取財罪嫌等語。
二、按不能證明被告犯罪者，應諭知無罪之判決，刑事訴訟法第
    301 條第1 項前段規定甚明。經查：
(一)關於乙○○○有無於94年1 月30日向戊○○一次詐貸500 萬
    元現金部分：
    同理，在戊○○遲未能提出其曾交付（或匯付）任何現金予
    乙○○○之確切證明下，本院尚無由逕認戊○○確曾出借款
    項予乙○○○；況以購貨資金不足資為告貸理由，也要難認
    係詐術之實行。再次，證人戊○○本院審理中乃係證稱：乙○○○是陸續向我借款，起初有按期支付利息，但後續則未
    再付息，屆期經結算後累積積欠400 萬元，但乙○○○表示
    她持有乙紙票面金額為500 萬元之遠期客票（指前開竹源公
    司500 萬元票據），央請我寬限1 年，我應允後，乙○○○
    即將該票據連同其當場另行書立之前開借據，交予我收執等
    語（本院卷第75-77 頁），茍證人戊○○此部分所述為真，
    則500 萬元乃數次小額借款再加計利息累積所得之數額，戊○○與乙○○○間並無一次授受500 萬元鉅額現金之情事，
    另乙○○○將前開借據及竹源公司500 萬元票據交付予戊○○斯時（即94年1 月30日），2 人間也別無新的借貸行為發
    生，是以公訴意旨所載乙○○○於94年1 月30日，出具前開
    借據及竹源公司500 萬元票據向戊○○一次詐貸500 萬元現
    金等節，顯非事實。
(二)關於乙○○○有無於94年6 月21日，與丙○○共同向戊○○
    施詐取財（指取回凡生公司支票）部分：
    於94年6 月21日間，以假意出具前開「銷售讓渡同意書」等
    方式，向戊○○詐取附表1 編號11至31所示票據中、合計票
    款300 萬元之部分支票犯行，乃係丙○○1 人獨力所為，已
    如前述，乙○○○既無涉此部分犯行，自亦無詐欺取財罪嫌
    之該當。
(三)綜上所述，乙○○○並無於94年1 月30日一次向戊○○詐貸
    500 萬元現金之情事；復未涉入丙○○於94年6 月21日向戊○○詐取凡生公司支票之犯行。此外，公訴人復未提出其他
    積極事證，使本院信乙○○○確有詐欺取財之犯行，乙○○○之犯罪即屬不能證明，依法自應為無罪之諭知。
據上論斷，應依刑事訴訟法第299 條第1 項前段、第301 條第1
項前段，刑法第339 條第1 項，修正前刑法第56條（現已刪除）
，刑法施行法第1 條之1 ，中華民國九十六年罪犯減刑條例第2
條第1 項第3 款、第7 條，判決如主文。
本案經檢察官丁○○到庭執行職務。
中　　華　　民　　國　　96　　年　　12　　月　　4 　　日
                  刑事第十四庭  審判長法　官  陳玉聰
                                      法  官  楊淑珍
                                      法  官  莊珮吟
以上正本證明與原本無異。
如不服本判決應於收受本判決後10日內向本院提出上訴書狀，並
應敘述具體理由，如未敘述上訴理由者，應於上訴期間屆滿後20
日內補提理由書狀於本院（均須按他造當事人之人數附繕本）「
切勿逕送上級法院」。
中　　華　　民　　國　　96　　年　　12　　月　　4 　　日
                                      書記官  王淑娟
╔═══════════════════════════════════════════════╗
║附表1 ：凡生公司支票明細                                                                      ║
╠══╤════╤════╤══╤════╤══╦══╤════╤════╤══╤════╤══╣
║編號│  票號  │ 到期日 │金額│抽票日期│備註║編號│  票號  │ 到期日 │金額│抽票日期│備註║
╠══╪════╪════╪══╪════╪══╬══╪════╪════╪══╪════╪══╣
║ 1. │0000000 │93.07.28│60萬│93.07.22│    ║ 2. │0000000 │93.07.02│50萬│93.04.22│    ║
╟──┼────┼────┼──┼────┼──╫──┼────┼────┼──┼────┼──╢
║ 3. │0000000 │93.07.23│20萬│93.07.22│    ║ 4. │0000000 │93.07.29│20萬│93.07.22│    ║
╟──┼────┼────┼──┼────┼──╫──┼────┼────┼──┼────┼──╢
║ 5. │0000000 │93.07.29│20萬│93.07.22│    ║ 6. │0000000 │93.07.30│20萬│93.07.22│    ║
╟──┼────┼────┼──┼────┼──╫──┼────┼────┼──┼────┼──╢
║ 7. │0000000 │93.07.30│10萬│93.07.22│    ║ 8. │0000000 │93.08.08│20萬│93.07.22│    ║
╟──┼────┼────┼──┼────┼──╫──┼────┼────┼──┼────┼──╢
║ 9. │0000000 │93.08.09│20萬│93.07.22│    ║ 10.│0000000 │93.08.13│50萬│93.07.22│    ║
╠══╪════╪════╪══╪════╪══╬══╪════╪════╪══╪════╪══╣
║11. │0000000 │93.12.31│55萬│93.12.27│    ║12. │0000000 │94.01.15│25萬│94.01.14│    ║
╟──┼────┼────┼──┼────┼──╫──┼────┼────┼──┼────┼──╢
║13. │0000000 │94.01.20│20萬│94.01.14│    ║14. │0000000 │94.01.23│15萬│94.01.20│    ║
╟──┼────┼────┼──┼────┼──╫──┼────┼────┼──┼────┼──╢
║15. │0000000 │94.01.30│55萬│94.01.27│    ║16. │0000000 │94.03.05│20萬│94.03.03│    ║
╟──┼────┼────┼──┼────┼──╫──┼────┼────┼──┼────┼──╢
║17. │0000000 │94.03.05│30萬│94.03.03│    ║18. │0000000 │94.02.15│45萬│94.02.14│    ║
╟──┼────┼────┼──┼────┼──╫──┼────┼────┼──┼────┼──╢
║19. │0000000 │94.02.23│15萬│94.02.17│    ║20. │0000000 │94.02.28│55萬│94.02.24│    ║
╟──┼────┼────┼──┼────┼──╫──┼────┼────┼──┼────┼──╢
║21. │0000000 │94.03.31│50萬│94.03.25│    ║22. │0000000 │94.03.15│45萬│94.03.11│    ║
╟──┼────┼────┼──┼────┼──╫──┼────┼────┼──┼────┼──╢
║23. │0000000 │94.03.28│55萬│94.03.25│    ║24. │0000000 │94.04.05│20萬│94.04.01│    ║
╟──┼────┼────┼──┼────┼──╫──┼────┼────┼──┼────┼──╢
║25. │0000000 │94.04.05│30萬│94.04.01│    ║26. │0000000 │94.04.15│11萬│94.04.13│    ║
╟──┼────┼────┼──┼────┼──╫──┼────┼────┼──┼────┼──╢
║27. │0000000 │94.04.15│45萬│94.04.13│    ║28. │0000000 │94.06.30│15萬│94.06.21│    ║
╟──┼────┼────┼──┼────┼──╫──┼────┼────┼──┼────┼──╢
║29. │0000000 │94.04.15│45萬│94.04.13│    ║30. │0000000 │94.06.30│16萬│94.06.21│    ║
╟──┼────┼────┼──┼────┼──╫──┼────┼────┼──┼────┼──╢
║31. │0000000 │94.06.30│10萬│94.06.21│    ║    │        │        │    │        │    ║
╚══╧════╧════╧══╧════╧══╩══╧════╧════╧══╧════╧══╝
╔═══════════════════════════════════════════════╗
║附表2 ：凡生公司匯款入戊○○前開郵局帳戶之明細                                                ║
╠══╤══════╤═════╦══╤══════╤═════╦══╤══════╤═════╣
║編號│    日期    │   金額   ║編號│   日期     │   金額   ║編號│   日期     │   金額   ║
╠══╪══════╪═════╬══╪══════╪═════╬══╪══════╪═════╣
║ 1. │ 93.07.22   │  3000元  ║ 2. │ 93.07.23   │  3000元  ║ 3. │  93.07.26  │  3000元  ║
╟──┼──────┼─────╫──┼──────┼─────╫──┼──────┼─────╢
║ 4. │ 93.07.27   │  3000元  ║ 5. │ 93.07.28   │  3000元  ║ 6. │  93.07.29  │  3000元  ║
╟──┼──────┼─────╫──┼──────┼─────╫──┼──────┼─────╢
║ 7. │ 93.07.30   │  3000元  ║ 8. │ 93.08.02   │  3000元  ║ 9. │  93.08.03  │  3000元  ║
╟──┼──────┼─────╫──┼──────┼─────╫──┼──────┼─────╢
║10. │ 93.08.05   │  3000元  ║11. │ 93.08.09   │  3000元  ║12. │  93.08.10  │  3000元  ║
╟──┼──────┼─────╫──┼──────┼─────╫──┼──────┼─────╢
║13. │ 93.08.11   │  3000元  ║14. │ 93.08.12   │  3000元  ║15. │  93.08.13  │ 20000元  ║
╟──┼──────┼─────╫──┼──────┼─────╫──┼──────┼─────╢
║16. │ 93.08.13   │  3000元  ║17. │ 93.08.16   │  3000元  ║18. │  93.08.17  │  3000元  ║
╟──┼──────┼─────╫──┼──────┼─────╫──┼──────┼─────╢
║19. │ 93.08.18   │  3000元  ║20. │ 93.08.19   │  3000元  ║21. │  93.08.20  │  3000元  ║
╟──┼──────┼─────╫──┼──────┼─────╫──┼──────┼─────╢
║22. │ 93.08.23   │  3000元  ║23. │ 93.08.25   │  3000元  ║24. │  93.08.27  │  3000元  ║
╟──┼──────┼─────╫──┼──────┼─────╫──┼──────┼─────╢
║25. │ 93.08.27   │  3000元  ║26. │ 93.08.31   │  3000元  ║27. │  93.09.01  │  3000元  ║
╟──┼──────┼─────╫──┼──────┼─────╫──┼──────┼─────╢
║28. │ 93.09.01   │  3000元  ║29. │ 93.09.02   │  3000元  ║30. │  93.09.03  │  3000元  ║
╟──┼──────┼─────╫──┼──────┼─────╫──┼──────┼─────╢
║31. │ 93.09.06   │ 20000元  ║32. │ 93.09.08   │  3000元  ║33. │  93.09.08  │  3000元  ║
╟──┼──────┼─────╫──┼──────┼─────╫──┼──────┼─────╢
║34. │ 93.09.09   │  3000元  ║35. │ 93.09.10   │  3000元  ║36. │  93.09.17  │  3000元  ║
╟──┼──────┼─────╫──┼──────┼─────╫──┼──────┼─────╢
║37. │ 93.09.17   │  3000元  ║38. │ 93.09.17   │  3000元  ║    │            │          ║
╚══╧══════╧═════╩══╧══════╧═════╩══╧══════╧═════╝
╔═══════════════════════════════════════════════╗
║附表3 ：丙○○論罪科刑部分之新舊法比較                                                        ║
╟──────┬─────────────┬─────────────┬───────┬────╢
║相關變更條文│行為時法（下稱舊法）之內容│裁判時法（下稱新法）之內容│比  較  理  由│備    註║
╟──────┼─────────────┼─────────────┼───────┼────╢
║【罰金刑最低│罰金：（銀元）1 元以上。有│罰金：新臺幣1000元以上，以│罰金刑之最低度│舊法均較║
║度刑之變更與│期徒刑加減者，其最高度及最│百元計算。有期徒刑或罰金加│刑，由銀元10元│為有利。║
║加、減】刑法│低度同加減之。拘役或罰金加│減者，其最高度及最低度同加│（前經提高10倍│        ║
║第33條第5 款│減者，僅加減其最高度。    │減之。拘役加減者，僅加減其│）即新臺幣30元│        ║
║、第67條、第│                          │最高度。                  │，提高為新臺幣│        ║
║68條        │                          │                          │1000元；且加（│        ║
║            │                          │                          │減）之最低數額│        ║
║            │                          │                          │，亦由銀元1元 │        ║
║            │                          │                          │即新臺幣3 元，│        ║
║            │                          │                          │提高成為新臺幣│        ║
║            │                          │                          │100 元；又罰金│        ║
║            │                          │                          │刑之最低度刑亦│        ║
║            │                          │                          │同加（減）之。│        ║
╟──────┼─────────────┼─────────────┼───────┼────╢
║ 【連續犯】 │第56條：「連續數行為而犯同│（刪除）                  │新法刪除連續犯│丙○○先║
║            │一之罪名者，以一罪論。但得│                          │之規定。      │後2 次犯║
║            │加重其刑至2 分之1 。」    │                          │              │行，依新║
║            │                          │                          │              │法須分論║
║            │                          │                          │              │併罰，依║
║            │                          │                          │              │舊法則僅║
║            │                          │                          │              │論一罪，║
║            │                          │                          │              │是舊法有║
║            │                          │                          │              │利      ║
╠══════╧═════════════╧═════════════╧═══════╧════╣
║結論：論罪科刑方面，茲經整體比較結果，以舊法之罪數較少，且罰金刑最低度刑較低，較為有利。      ║
╚═══════════════════════════════════════════════╝
◎附錄本案所犯法條：
《刑法第339 條第1 項》
意圖為自己或第三人不法之所有，以詐術使人將本人或第三人之
物交付者，處5 年以下有期徒刑、拘役或科或併科1,000 元以下
罰金。
《刑法施行法第1 條之1 》
中華民國94年1 月7 日刑法修正施行後，刑法分則編所定罰金之
貨幣單位為新臺幣。
94年1 月7 日刑法修正時，刑法分則編未修正之條文定有罰金者
，自94年1 月7 日刑法修正施行後，就其所定數額提高為30倍。
但72年6 月26日至94年1 月7 日新增或修正之條文，就其所定數
額提高為3 倍。
